【裁判字號】    95,易,626
【裁判日期】    950529
【裁判案由】    竊盜
【裁判全文】
臺灣臺中地方法院刑事判決               95年度易字第626號
公  訴  人  臺灣臺中地方法院檢察署檢察官
被      告  乙○○
                    號
            丙○○
上列被告等因竊盜案件，經檢察官提起公訴（九十五年度偵字第
三一五０號），本院合議庭裁定進行簡式審判程序，判決如下：
    主    文
乙○○、丙○○共同攜帶兇器竊盜，乙○○累犯，處有期徒刑捌
月；丙○○處有期徒刑柒月。
    犯罪事實
一、乙○○前因違反毒品危害防制條例案件，經本院以九十一年
    度訴字第一四六八號判決判處有期徒刑九月確定，於民國九
    十三年二月二十二日在監縮刑期滿執行完畢。詎仍不知悔改
    ，於九十五年一月二十二日上午十一時四十分許，乙○○搭
    乘丙○○所駕駛之車牌號碼ＭＶ－六三二六號自用小貨車，
    行經臺中市○○區○○路三段一一一巷三號「璞玉大樓」前
    ，乙○○見該處裝設有錄影監視器一支，乃欲將之竊取後變
    賣求現，乙○○、丙○○二人即共同基於意圖為自己不法所
    有之犯意聯絡，由乙○○攜帶客觀上足供作為兇器使用之剪
    刀一支，及丙○○貨車上所放置之梯子（均未扣案），下車
    後沿梯子攀爬而上，將連結電線剪斷而竊取該錄影監視器一
    部（價值約為新臺幣四千五百元）得手，丙○○則負責在車
    上等候接應。嗣因乙○○準備返回車內時，遭「璞玉大樓」
    管理員甲○○發覺有異而上前追捕，乙○○乃將竊得之上開
    錄影監視器丟入丙○○所駕自用小貨車內繼續奔逃，丙○○
    則駕車匆忙離去，再將前揭竊得之贓物棄置於臺中市○○路
    與旱溪西路之河床（迄今尚未尋獲）。嗣因乙○○遭甲○○
    及其後趕至之警員逮捕，乃循線查知丙○○前揭參與竊盜犯
    罪經過，始悉上情。
二、案經臺中市警察局第五分局報請臺灣臺中地方法院檢察署檢
    察官偵查起訴。
    理    由
一、本件被告乙○○、丙○○於準備程序中，先就上開犯罪事實
    為有罪之陳述，且所犯係死刑、無期徒刑、最輕本刑為三年
    以上有期徒刑以外之罪，經本院合議庭依刑事訴訟法第二百
    七十三條之一第一項之規定，裁定由法官一人獨任進行簡式
    審判程序，先此敘明。
二、上開犯罪事實，業據被告乙○○、丙○○於警詢及本院審理
    時坦承不諱，核與證人甲○○於警詢及偵查中證述「璞玉大
    樓」錄影監視器遭竊情節相符，堪認被告二人前揭自白應屬
    實情。雖被告丙○○曾一度否認涉案，辯稱：不知被告乙○○下車目的係在行竊云云，然被告丙○○於警詢時明確供承
    ：綽號「老鼠」之人（即被告乙○○）曾在車上表示要「拔
    」那一戶（意指錄影監視器），且被告乙○○亦口頭告知可
    將竊得之物品拿去變賣等語，顯見被告丙○○對於被告乙○○下手行竊之動機、目標均有明確認識；況被告丙○○倘真
    並不認同被告乙○○竊取財物之行為，該部自用小貨車既係
    由被告丙○○駕駛前來，其大可從容掉頭將車駛離現場，根
    本毋庸在場等候被告乙○○實施竊盜行為終了，亦無須在發
    現被告乙○○將竊得贓物丟入車內時始駕車加速逃逸。足徵
    被告丙○○先前所辯顯非實情，不足採信。另被告乙○○持
    以拆卸錄影監視器使用之剪刀一支，係金屬材質製成，質地
    堅硬，末端尖銳，持以揮舞足以傷人生命、身體，客觀上自
    可供作兇器使用，殆無疑義。本案事證已臻明確，被告乙○○、丙○○犯行至堪認定。
三、按刑法第三百二十一條第一項第三款之攜帶兇器竊盜罪，係
    以行為人攜帶兇器竊盜為其加重條件，此所謂兇器，其種類
    並無限制，凡客觀上足對人之生命、身體、安全構成威脅，
    具有危險性之兇器均屬之，且祇須行竊時攜帶此種具有危險
    性之兇器為已足，並不以攜帶之初有行兇之意圖為必要。核
    被告乙○○、丙○○攜帶剪刀竊取他人所有之財物，所為係
    犯刑法第三百二十一條第一項第三款之攜帶兇器加重竊盜罪
    。而被告乙○○、丙○○就前揭竊盜犯罪之實施，有犯意聯
    絡及行為分擔，均為共同正犯。查被告乙○○前因違反毒品
    危害防制條例案件，經本院以九十一年度訴字第一四六八號
    判決判處有期徒刑九月確定，於九十三年二月二十二日在監
    縮刑期滿執行完畢，有刑案資料查註紀錄表及臺灣高等法院
    被告前案紀錄表在卷可按，其受有期徒刑之執行完畢，五年
    內再犯本件法定本刑有期徒刑以上之罪，為累犯，應依法加
    重其刑。爰審酌被告二人不思憑恃己力獲致生活所需，竟率
    爾侵犯他人財產法益，價值觀念非無偏差；又參以被告乙○○犯罪後已能坦承竊盜犯罪事實，被告丙○○雖曾一度否認
    犯行，惟其尚知於本院審理時表示認罪，態度非無可取；又
    被告丙○○先前曾於九十二、九十三年間各因竊盜案件經法
    院判處拘役四十日及五十日，有上開前案紀錄表可憑，足徵
    其品行並非端正；及渠等二人犯罪手段、目的、竊取財物經
    濟價值不高、實施犯罪之分擔角色、智識程度等一切情狀，
    分別量處如主文所示之刑，以示懲儆。
據上論斷，應依刑事訴訟法第二百七十三條之一第一項、第二百
九十九條第一項前段，刑法第二十八條、第三百二十一條第一項
第三款、第四十七條，判決如主文。
本案經檢察官蔡雯娟到庭執行職務。
中    華    民    國    95    年    5     月    29    日
                  刑事第七庭    法  官  高文崇
上正本證明與原本無異。
如不服本判決，應於送達後十日內向本院提出上訴狀（須附繕
本），上訴於台灣高等法院台中分院。
                                書記官  林淑慧
中    華    民    國    95    年    5     月    30    日
附錄論罪科刑法條：
刑法第三百二十一條第一項第三款：
犯竊盜罪而有左列情形之一者，處六月以上五年以下有期徒刑：
三、攜帶兇器而犯之者。


司法院資訊處製作；財團法人民間司法改革基金會備份。
